# 非货币性资产投资问题会计处理问题疑惑

提问人：jin1long2 时间：2022-03-02 16:53:41
甲公司有一个尚未完工的工业用房，作为在建工程核算，账面净资产1.5亿（该资产已发生成本3.5亿，其中欠建设方的负债 2 亿），现甲公司将该在建工程投资设立乙公司，在建工程评估价3.7亿，章程约定以净资产1.5亿作为实收资本，乙公司承继相关负债 2 亿元。
乙公司账务处理为：借：在建工程3.7亿，贷：实收资本1.5亿、资本公积-资本溢价0.2亿、应付账款 2 亿。请问从会计上看，这样处理符合准则要求吗？
正常非货币性资产投资应该是，借：在建工程3.7亿，贷：实收资本1.5亿，资本公积-资本溢价2.2亿，接下来，承继负债的话，能做借：资本公积-资本溢价 2 亿，贷应付账款 2 亿吗？

回答人：chenyiwei
这样处理应无问题。承继负债的结果相当于减少了股东投入增加的净资产，所以减少资本公积没有问题。本案例实际上相当于以资产价值的一部分（1.7亿元）对乙公司增资。